臺灣臺中地方法院宣示判決筆錄　　 100年度易字第364號
聲　請　人　臺灣臺中地方法院檢察署檢察官
被　　　告　何錦聰
上列被告因重利案件，經檢察官聲請以簡易判決處刑（99年度調
偵字第330號），嗣經本院簡易庭認不宜簡易判決處刑，簽請移
由刑事普通庭依通常程序審理，本院依法獨任進行認罪協商程序
，於中華民國100年3月16日下午16時在本院刑事第7法庭宣示判
決，出席職員如下：
　　　　　　　　　　　　書記官　蕭　榮　峰
　　　　　　　　　　　　通　譯　張　喬　崴
審判長起立朗讀判決主文、犯罪事實要旨、處罰條文、附記事項
，及告以上訴限制、期間並提出上訴狀之法院，且諭知記載其內
容：
一、主文：
    何錦聰共同乘他人急迫貸以金錢，而取得與原本顯不相當之
    重利，處拘役拾日，如易科罰金，以新臺幣壹仟元折算壹
    日；又共同乘他人急迫貸以金錢，而取得與原本顯不相當之
    重利，處拘役拾日，如易科罰金，以新臺幣壹仟元折算壹
    日；應執行拘役伍拾日，如易科罰金，以新臺幣壹仟元折算
    壹日，緩刑貳年，並向檢察官指定之政府機關、政府機構、
    行政法人、社區或其他符合公益目的之機構或團體，提供伍
    拾小時之義務勞務，緩刑期內付保護管束。
二、犯罪事實要旨：
    何錦聰與友人何大勇（另經臺灣臺中地方法院檢察署檢察官
    緩起訴處分在案）共同基於重利之犯意聯絡，由何錦聰出資
    ，何大勇則各（１）、於民國（下同）98年3月10日下午，
    在陳瑩聰位於臺中市○區○○路3段5號之居處，趁陳瑩聰因
    急迫需錢孔急之際，貸與陳瑩聰新臺幣（下同）3萬元，約
    定利息以10日為1期，每期收取3,600元之利息，當場預扣第
    1期之利息，實際交付2萬6,400元予陳瑩聰，陳瑩聰並提供
    身分證影本、簽發6萬元之本票、現金保管切結書作為擔保
    ，何錦聰2人即藉此取得與原本顯不相當之重利。（２）、
    何大勇復於同年5月中旬，在上開居處，以上開相同條件，
    貸與陳瑩聰3萬元，當場預扣第1期之利息3,600元，並由陳
    瑩聰友人陳一鵬簽發6萬元之本票、現金保管切結書作為擔
    保，嗣後則由何錦聰出面索討利息。嗣於98年11月3日，陳
    瑩聰因不堪重利負荷，無力繳納利息而報警，循線查獲何錦
    聰，並扣得本票6紙、現金保管切結書2份。案經臺中市政府
    警察局第四分局報請臺灣臺中地方法院檢察署檢察官偵查後
    ，聲請以簡易判決處刑，嗣經本院簡易庭簽請認宜適用通常
    程序審理。
三、處罰條文：
    刑法第二十八條、第三百四十四條、第四十一條第一項前段
    、第五十一條第六款、第七十四條第一項第一款、第二項第
    五款、第九十三條第一項第二款、刑法施行法第一條之一第
    一項、第二項前段。
四、附記事項：無。
五、協商判決除有刑事訴訟法第四百五十五條之四第一項第一款
    於本訊問程序終結前，被告撤銷協商合意或檢察官撤回協商
    聲請者；第二款被告協商之意思非出於自由意志者；第四款
    被告所犯之罪非第四百五十五條之二第一項所定得以聲請協
    商判決者；第六款被告有其他較重之裁判上一罪之犯罪事實
    者；第七款法院認應諭知免刑或免訴、不受理者情形之一，
    及違反同條第二項「法院應於協商合意範圍內為判決；法院
    為協商判決所科之刑，以宣告緩刑或二年以下有期徒刑、拘
    役或罰金為限」之規定者外，不得上訴。
六、本件如得上訴，而如不服本件判決，得自收受宣示判決筆錄
    送達之日起十日內，向本院提出上訴書狀，上訴於第二審法
    院。
中    華    民    國   100    年    3     月    16    日
                        臺灣臺中地方法院刑事第七庭
                                書記官  蕭  榮  峰
                                法  官  洪  俊  誠
上正本證明與原本無異。
                                書記官  蕭  榮  峰
中    華    民    國   100    年    3     月    16    日
附錄論罪科刑實體法條文：
刑法第344條：
乘他人急迫、輕率或無經驗貸以金錢或其他物品，而取得與原本
顯不相當之重利者，處 1 年以下有期徒刑、拘役或科或併科 1
千元以下罰金。
（罰金部份業經刑法施行法第一條之一第二項前段提高30倍為新
台幣3萬元）
刑法第74條：
受二年以下有期徒刑、拘役或罰金之宣告，而有下列情形之一，
認以暫不執行為適當者，得宣告二年以上五年以下之緩刑，其期
間自裁判確定之日起算：
一、未曾因故意犯罪受有期徒刑以上刑之宣告者。
二、前因故意犯罪受有期徒刑以上刑之宣告，執行完畢或赦免後
    ，五年以內未曾因故意犯罪受有期徒刑以上刑之宣告者。
緩刑宣告，得斟酌情形，命犯罪行為人為下列各款事項：
一、向被害人道歉。
二、立悔過書。
三、向被害人支付相當數額之財產或非財產上之損害賠償。
四、向公庫支付一定之金額。
五、向指定之政府機關、政府機構、行政法人、社區或其他符合
    公益目的之機構或團體，提供四十小時以上二百四十小時以
    下之義務勞務。
六、完成戒癮治療、精神治療、心理輔導或其他適當之處遇措施
    。
七、保護被害人安全之必要命令。
八、預防再犯所為之必要命令。
前項情形，應附記於判決書內。
第二項第三款、第四款得為民事強制執行名義。
緩刑之效力不及於從刑與保安處分之宣告。
刑法施行法第一之一條（95年06月14日修正）：
中華民國九十四年一月七日刑法修正施行後，刑法分則編所定罰
金之貨幣單位為新臺幣。
九十四年一月七日刑法修正時，刑法分則編未修正之條文定有罰
金者，自九十四年一月七日刑法修正施行後，就其所定數額提高
為三十倍。但七十二年六月二十六日至九十四年一月七日新增或
修正之條文，就其所定數額提高為三倍。